【裁判字號】    94,簡上,129
【裁判日期】    950502
【裁判案由】    過失致死
【裁判全文】
臺灣新竹地方法院刑事判決             94年度簡上字第129號
上  訴  人  臺灣新竹地方法院檢察署檢察官
被      告  乙○○
上列上訴人因被告過失致死案件，不服本院新竹簡易庭九十四年
十月二十一日所為之九十四年度竹交簡字第六七二號第一審簡易
判決（聲請簡易判決處刑書案號：九十四年度偵字第三七○四號
），提起上訴，本院管轄第二審之合議庭判決如下：
    主  文
上訴駁回。
乙○○緩刑貳年。
    事實及理由
一、本案經本院審理結果，認原審以被告乙○○係犯刑法第二百
    七十六條第一項之過失致死罪，並依刑事訴訟法第四百四十
    九條第一項前段、第四百五十四條第二項，刑法第二百七十
    六條第一項、第六十二條前段、第四十一條第一項，罰金罰
    鍰提高標準條例第一條前段、第二條之規定，逕以簡易判決
    量處有期徒刑四月，如易科罰金以三百元折算一日，其認事
    用法，並無違誤，量刑亦屬妥適，爰引用第一審判決書記載
    之事實、證據及理由（詳如附件）。
二、公訴人上訴意旨略以：被告之過失行為係本案車禍肇事主因
    ，造成被害人喪失寶貴生命，且被告於犯罪後，迄未與被害
    人家屬達成民事和解，難認其犯罪後態度良好，原審量刑過
    輕，難令被害人家屬折服。
三、經查，被告對於車禍發生之經過，迭經其於警訊、偵查中及
    本院審理時供陳明確而別無隱瞞，亦坦認其過失行為為本件
    車禍發生之主要原因，從未逃避應負擔之過失致死罪責，其
    於檢察官聲請簡易判決處刑前，更與被害人家屬調解二次，
    僅因賠償金額認定不同而未達成和解，是依據上情，實難認
    定被告之犯罪後態度不佳。況，被告於本院審理期間，已與
    被害人家屬達成民事和解，賠償被害人家屬新臺幣（下同）
    三百四十萬元（含汽車強制險一百四十萬元、任意險八十萬
    元），此據被告及被害人家屬甲○○供明在卷，並有本院九
    十四年度竹調字第二七八號調解筆錄一份在卷可佐（見本院
    簡上卷第二七頁、第三五頁），更足佐證被告確積極與被害
    人家屬協調賠償事宜，儘力彌補其造成之損害，堪認被告之
    犯罪後態度甚佳，原審以被告犯罪後態度良好之情事，為量
    刑審酌之參考即無違誤，上訴意旨依上開理由，執為原判決
    量刑過輕之依據，洵無理由，應予駁回。
四、被告前未曾受有期徒刑以上刑之宣告，有臺灣新竹地方法院
    檢察署刑案資料查註紀錄表及臺灣高等法院被告全國前案紀
    錄表各一份在卷可供參考，其因一時過失，觸犯本件罪刑，
    於肇事後已與被害人家屬達成和解，並取得被害人家屬原諒
    （見本院簡上卷第四四頁），經此次偵、審程序及刑之宣告
    ，應知所警惕，無再犯之虞，本院綜核各情，認上開有期徒
    刑之宣告，已足策其自新，所宣告之刑以暫不執行為適當，
    爰併諭智緩刑二年，以啟向上。
據上論斷，應依刑事訴訟法第四百五十五條之一第一項、第三項
、第三百六十八條、第三百七十三條，刑法第七十四條第一款，
判決如主文。
本案經檢察官傅伊君到庭執行職務。
中    華    民    國  九十五    年    五  月    二    日
                  刑事第六庭    審判長法  官  遲中慧
                                      法  官  魏瑞紅
                                      法  官  林昌義
以上正本證明與原本無異。
不得上訴。
中    華    民    國  九十五    年    五  月    二    日
                                      書記官  江靜玲


司法院資訊處製作；財團法人民間司法改革基金會備份。
